【裁判字號】    90,小上,3
【裁判日期】    900215
【裁判案由】    給付買賣價金
【裁判全文】
臺灣花蓮地方法院民事裁定  九十年小上字第三號
    上  訴  人  甲○○
    被  上訴人  聯運股份有限公司
    法定代理人  李添財
右當事人間給付買賣價金事件，上訴人對於中華民國八十九年十月二十六日本院花蓮
簡易庭八十九年度花小字第一七四號第一審判決，提起上訴，本院裁定如左：
    主    文
上訴駁回。
第二審訴訟費用新台幣玖佰參拾壹元由上訴人負擔。
    理    由
一、本件上訴意旨略以：上訴人從未住過鹽寮或在鹽寮上班，本件可能疑似遭同名同
    姓人之拖累，故上訴人與被上訴人間並無任何法律行為，何來給付買賣價金等語
    。
二、按對於小額程序之第一審裁判上訴，非以其判決違背法令為理由，不得為之；其
    上訴狀內應記載上訴理由，表明原判決所違背之法令及其具體內容，或依訴訟資
    料可認為原判決有違背法令之具體事實，民事訴訟法第四百三十六條之二十四、
    第四百三十六條之二十五定有明文。又依同法第四百三十六條之三十二條準用第
    四百六十八條、第四百六十九條第一款至第五款規定，判決不適用法規或適用不
    當者，為判決違背法令。判決有同法四百六十九條第一款至第五款所列情形之一
    者，為當然違背法令。故當事人對於小額訴訟第一審判決提起上訴，如依民事訴
    訟法第四百六十八條之規定，以第一審判決有不適用法規或適用法規不當為上訴
    理由時，其上訴狀或理由書應有具體之指摘，並揭示該法規之條項或其內容，若
    係成文法以外之法則（如經驗法則、論理法則、證據法則），應揭示該法則之旨
    趣，倘為司法院解釋或最高法院之判例，則應揭示該判解之字號或其內容，如以
    民事訴訟法第四百六十九條所列第一款至第五款情形為上訴理由時，其上訴狀或
    理由書應揭示合於該條款之事實，最高法院著有二十八年聲字第二二五號判例、
    七十年臺上字第七二０號判例可資參照。上訴狀或理由書如未依此項方法表明，
    或其所表明者顯與法條規定之情形不相符時，即難認為已對小額程序第一審判決
    之違背法令有具體之指摘，其上訴自難認為合法。
三、查上訴人提起本件上訴，核其前開上訴理由所載之內容，除以遭冒名為由否認曾
    與被上訴人訂立買賣契約，拒絕給付買賣價金外，並未具體指明原審判決有何不
    適用法規或適用法規不當之情形，並揭示該法規之條項或其內容，及合於民事訴
    訟法第四百六十九條第一款至第五款之事實，難認對於原審判決之如何違背法令
    已有具體指摘，依首揭說明，應認其上訴為不合法。
四、據上論結，本件上訴為不合法，依民事訴訟法第四百三十六條之三十二第二項、
    第四百四十四條第一項前段、第四百三十六條之十九第一項、第九十五條、第七
    十八條，裁定如主文。
中      華      民      國    九十      年      二      月     十五     日
                                    臺灣花蓮地方法院民事庭
~B審判長法官  陳心弘
~B法      官  林麗玉
~B法      官  余明賢
右為正本係照原本作成
不得抗告（參見民事訴訟法第四百三十六條之三十）
~B法院書記官  連玫馨
中      華      民      國    九十      年      二      月    二十      日


司法院資訊處製作；財團法人民間司法改革基金會備份。
